【裁判字號】    98,台上,3813
【裁判日期】    980709
【裁判案由】    違反毒品危害防制條例
【裁判全文】
最高法院刑事判決            九十八年度台上字第三八一三號
上  訴  人  甲○○（原姓名廖添守）
                    2號5樓（另案
上列上訴人因違反毒品危害防制條例案件，不服台灣高等法院台
中分院中華民國九十八年五月四日第二審判決（九十八年度上訴
字第九七五號，起訴案號：台灣台中地方法院檢察署九十八年度
毒偵字第一二五號），提起上訴，本院判決如下：
    主  文
上訴駁回。
    理  由
本件上訴人甲○○（原姓名廖添守）未聲明為一部上訴，依刑事
訴訟法第三百四十八條第一項規定視為全部上訴，合先敘明。
一、施用第一級毒品部分：
按依協商程序所為之科刑判決，除有刑事訴訟法第四百五十五條
之四第一項第一款所示，即於聲請協商程序終結前，被告撤銷協
商合意或檢察官撤回協商聲請者；同條項第二款所示，即被告協
商之意思非出於自由意志者；同條項第四款所示，即被告所犯之
罪非刑事訴訟法第四百五十五條之二第一項所定得以協商判決者
；同條項第六款所示，即被告有其他較重之裁判上一罪之犯罪事
實者；同條項第七款所示，即法院認應諭知免刑或免訴、不受理
者情形之一；及違反刑事訴訟法第四百五十五條之四第二項所示
，即法院應於協商合意範圍內為判決。法院為協商判決所科之刑
，以宣告緩刑或二年以下有期徒刑、拘役或罰金為限之規定者外
，不得上訴，此觀刑事訴訟法第四百五十五條之十第一項之規定
自明。本件原判決以第一審經檢察官聲請及上訴人同意後，由上
訴人、檢察官、公設辯護人進行協商程序，法官並當庭告知上訴
人所認罪名、法定刑，及適用認罪協商程序判決，上訴人所喪失
之相關權利，暨協商科刑判決限制上訴範圍等相關事項後，上訴
人認罪並表示協商係出於其自由意志，第一審乃依檢察官與上訴
人協商之結果，論上訴人以施用第一級毒品罪（累犯），處有期
徒刑一年二月；施用第二級毒品罪（累犯），處有期徒刑四月，
應執行有期徒刑一年三月，有台灣台中地方法院檢察署檢察官認
罪協商聲請書、第一審協商程序相關筆錄附卷可稽。上訴人就此
部分提起第二審上訴，並未主張其有刑事訴訟法第四百五十五條
之十第一項但書所示，即例外得對協商判決提起上訴之情形，因
而依刑事訴訟法第三百六十七條、第三百七十二條等規定，不經
言詞辯論逕予駁回上訴人在第二審之上訴，於法洵屬有據。上訴
意旨略以：上訴人為增強施用毒品之效果，而接續施用海洛因及
甲基安非他命，應僅論上訴人以施用第一級毒品一罪，乃第一審
判決另論上訴人以施用第二級毒品罪，於法有違云云。其就此部
分提起第三審上訴，亦未主張有刑事訴訟法第四百五十五條之十
第一項但書所示，即例外得對協商判決提起上訴之情形，則依刑
事訴訟法第四百五十五條之十第一項前段之規定，自不得就此部
分提起上訴。按諸第三審法院認為上訴有刑事訴訟法第三百八十
四條所定法律上不應准許者，應以判決駁回之，刑事訴訟法第三
百九十五條前段規定甚明。上訴人竟復對此部分提起上訴，顯為
法所不許，應予駁回。
二、施用第二級毒品部分：
按刑事訴訟法第三百七十六條所列各罪之案件，經第二審判決者
，不得上訴於第三審法院，法有明文。本件上訴人另犯施用第二
級毒品部分，原判決維持第一審判決認係成立毒品危害防制條例
第十條第二項之罪，核屬刑事訴訟法第三百七十六條第一款之案
件，依上開說明，既經第二審判決，自不得上訴於第三審法院。
上訴人竟復對此部分提起上訴，顯為法所不許，應予駁回。
據上論結，應依刑事訴訟法第三百九十五條前段，判決如主文。
中    華    民    國  九十八  年    七    月    九    日
                      最高法院刑事第一庭
                          審判長法官  董  明  霈
                                法官  林  茂  雄
                                法官  張  祺  祥
                                法官  吳  昆  仁
                                法官  蘇  振  堂
      本件正本證明與原本無異
                                      書  記  官
中    華    民    國  九十八  年    七    月   十六   日
                                                Ａ


司法院資訊處製作；財團法人民間司法改革基金會備份。
